【裁判字號】    97,聲再,7
【裁判日期】    971021
【裁判案由】    確定界址
【裁判全文】
臺灣雲林地方法院民事裁定               97年度聲再字第7號
再審聲請人  甲○○
再審相對人  乙○○
上列當事人間請求確認界址事件，再審聲請人對於本院民國97年
6月30日確定裁定聲請再審，本院裁定如下：
    主  文
再審聲請駁回。
再審聲請費用新台幣壹仟元由再審聲請人負擔。
    理  由
一、再審聲請人提起本件再審聲請，其再審聲明、陳述均如附件
    民事再審聲請狀所載。
二、本件再審聲請人除聲請廢棄本院民國97年6 月30日97年度聲
    再字第5 號民事確定裁定外，並求為廢棄本院97年度聲再字
    第2 號民事確定裁定、96年度聲再字第5 號民事確定裁定、
    96年度聲再字第2 號民事確定裁定、95年度再易字第10號民
    事確定裁定、95年度再易字第4 號民事確定裁定，及93年度
    再易字第10號民事確定判決及90年度簡上字第32號民事確定
    判決不利於再審聲請人之部分。探究其聲請本件再審之目的
    ，無非在於逐一回復前確定判決之訴訟程序，以求進入原訴
    訟事件之訴訟程序，惟多次對再審之訴之確定終局判決提起
    再審之訴，須最新提起之再審之訴或聲請再審有再審理由，
    方得審究前再審之訴之確定判決有無理由，之後始得就原確
    定判決有無再審理由加以審理，進而才能就原訴訟事件之本
    案辯論裁判。準此，本件即應先審究再審聲請人對本院97年
    6 月30日97年度聲再字第5 號民事確定裁定聲請再審有無再
    審理由，如該裁定具再審理由，方能依序審究本院97年度聲
    再字第2 號民事確定裁定、96年度聲再字第5 號民事確定裁
    定、96年度聲再字第2 號民事確定裁定、95年度再易字第10
    號民事確定裁定、95年度再易字第4 號民事確定裁定、93年
    度再易字第10號民事確定判決及90年度簡上字第32號民事確
    定判決是否具備再審理由，先予敘明。
三、本件再審聲請人以本院97年度聲再字第2 號民事確定裁定，
    有違民事訴訟法第496 條第1 項第1 款、第4 款、第13款及
    第500 條第1 、2 項之規定，而對該裁定聲請再審，是本件
    首應審究者，在於再審聲請人所主張之事實是否符合上開民
    事訴訟法所規定之再審事由，茲分述如下：
  (一)再審聲請人主張其於97年3 月10日收受本院97年度聲再字第
    2 號裁定，而於97年3 月18日提起抗告，經本院裁定駁回後
    ，聲請人於97年4 月22日收受駁回之裁定，而於97年5 月14
    日對該裁定提起再審，並具體指出具民事訴訟法第496 條第
    1 項第1 款、第4 款、第13款之再審理由，已符合民事訴訟
    法之規定，本院97年度聲再字第2 號民事確定裁定卻以「聲
    請人未具體指摘原確定裁定所適用之法規究與何成文法內容
    顯然不合，或與何司法院尚有效及大法官會議之解釋，或與
    最高法院尚有效之判例顯然違反，自難謂已合法表明再審事
    由。」為由，駁回聲請人之聲請，則顯然違反民事訴訟法第
    496 條第1 項第1 款、第4 款、第13款及第500 條第1 、2
    項之規定云云。然查：
  按民事訴訟法第496 條第1 項第1 款所謂適用法規顯有錯誤
    者，係指確定判決所適用之法規顯然不合於法律規定，或與
    司法院現尚有效及大法官會議之解釋，或最高法院尚有效之
    判例顯然違反者而言。又所謂表明再審理由，必須指明確定
    判決（裁定）有如何合於法定再審事由之具體情事始為相當
    ，倘僅泛言有何條款之再審事由，而無具體情事者，仍難謂
    已合法表明再審事由，而既未合法表明再審事由，即為無再
    審之事由，性質上無庸命其補正，最高法院60年度臺再字第
    170 號、61年度臺再字第137 號著有判例可資參照。經查：
    聲請人於本院97年度聲再字第5 號聲請再審事件中，僅泛指
    本院97年度聲再字第2 號裁定有適用法規顯有錯誤之情形，
    並未明確指明該裁定有如何符合法定再審事由之具體情事，
    此經本院依職權取調本院97年度聲再字第5 號卷宗查明屬實
    ，是聲請人據此主張本院97年度聲再字第5 號確定裁定有上
    開再審事由，顯無理由。
  聲請人另指上開事由符合民事訴訟法第496 條第1 項第4 款
    及第13款之再審事由，然聲請人所指之事由並未提及有何依
    法律或裁判應迴避之法官參與裁判，亦未論及有何未經斟酌
    之證物。是聲請人此部分之主張，亦無理由。
  (二)再審聲請人另主張其前對本院97年度聲再字第2 號、96年度
    聲再字第5 號、96年度聲再字第2 號、95年度再易字第10號
    、95年度再易字第4 號等民事確定裁定、93年度再易字第10
    號及90年度簡上字第32號民事確定判決，均已於收受送達後
    之30日內合法提起上訴，本院97年度聲再字第5 號裁定卻以
    其未於30日之不變期間內提起再審，為不合法，而駁回再審
    之聲請，顯然違反民事訴訟法第496 條第1 項第1 款、第4
    款、第13款及第500 條第1 、2 項之規定云云。然查：上開
    本院97年度聲再字第2 號97年3 月3 日民事確定裁定、96年
    度聲再字第5 號、96年度聲再字第2 號、95年度再易字第10
    號、95年度再易字第4 號等民事確定裁定、93年度再易字第
    10號及90年度簡上字第32號民事確定判決，最遲於97年3 月
    10日均已送達予聲請人，聲請人於97年5 月14日始提起再審
    ，並經本院以97年度聲再字第5 號受理在案之事實，業經本
    院依職權調閱前揭卷宗核閱無誤，是本院以再審聲請人對上
    開判決及裁定聲請再審，顯逾30日之不變期間為由，駁回再
    審之聲請，適用法規並無任何錯誤，亦與聲請人所指依法律
    或裁判應迴避之法官參與裁判，及發現未經斟酌之證物等節
    無涉。是聲請人此部分之主張，亦無理由。準此，本院97年
    度聲再字第5 號確定裁定既無再審理由，本院對於其餘確定
    裁定及判決有無再審理由，即無庸再予審酌。是本件再審之
    聲請，應予駁回。
四、依民事訴訟法第507 條、第502 條、第95條、第78條，裁定
    如主文。
中    華    民    國    97    年    10    月    21    日
                  民事第二庭  審判長法  官  紀文勝
                                    法  官  黃瑞井
                                    法  官  吳錦佳
以上正本係照原本作成
不得抗告
中    華    民    國    97    年    10    月    21    日
                                    書記官  鐘春金


司法院資訊處製作；財團法人民間司法改革基金會備份。
